DJEBBI SAFWEN

Développeur full stack

21626706437

@ Safwendjebbi1234@gmail.com

https://www.linfiedin.com/in/safwen-djebbi-5a996b204/

Ben arous

EXPERIENCE

Développeur full stack

Atvvl Transport

= 02/2024 - 06/2024 rades

- Conception et développement d'un CRM destiné au pilotage de shippment processus:
- Audit minutieux de la base de données pour assurer la fiabilité des informations
- Gestion optimisée des plannings commerciaux pour améliorer les performances
- Élaboration et suivi du calendrier des activités
- Surveillance et contrôle des différentes étapes du flux d'expédition
- Vielle commerciale
- Technologie utilisée: FrontEnd: Vuejs, VueX, Axios, DevExpress, tailwind, Backend: nest js, Express, postgresql, Rest api, gmailApi, sockets, Outil: Git, Npm

Développeur full stack

BQube ITS

- MES (Manufacturing execution system) Conception et création d'un système MES dédié à la gestion et au suivi de la production : Surveillance de la production
- Garantie de la qualité fournisseur et client
- Génération automatique des tickets pour les emballages Gallia et les
- Suivi des rebuts, ppm (parties par million), analyse de Pareto et suivi des capacités
- Technologie utilisée: FrontEnd: html, sass, javasscript, jquery, DOM, React, ajax, axios. Backend php, dyncase, node js, postgresgl, tcpdf, programation orienté objet

Operateur Du Montage

Timelec

ii 10/2021 - 04/2022 fouchena

- Operateur Du Montage Timelec. Vérification du produit
- De 'à Avril 2022 Assemblage du produit en utilisant le système FT
- Identification et gestion des QRQS en cas d'erreur
- Enregistrement des données sur la plateforme TRS
- Utilisation de la méthodologie LEAN pour accroître l'efficacité de l'équipe

Développeur MERN Stack Junior

Gomycode

- · Animer et organiser des ateliers pour les étudiants
- Assister les étudiants dans l'achèvement des étapes de contrôle
- Développer des pages web interactives en utilisant JavaScript
- Rationaliser les styles CSS avec Sass
- Technologie utilisée: FrontEnd Html, Css, Javascript, DOM, React, React Native, redux BackEnd Node js, Express js, Mongodb, Programmation orientée Objet, jwt, REST api, graphql
- Architecture utilisée: MVVM, MVC

SUMMARY

Développeur Full Stack passionné par l'univers du web et doté d'une curiosité pour ce métier. J'exerce ce métier depuis 2017 avec 3 ans d'expérience. Je me suis spécialisé dans le développement frontend ainsi que le backend et ie suis capable d'adopter avec tous les environnements de développement. Je suis spécialisé dans les frameworks Symfony. React, Native, React, Python, PHP et Node.js.

LANGUAGES	5
Anglais Avancé	••••
Français Moyenne	••••
Italien	• • • • • •

SKILLS

débutant

Ajax	Api	Axios		Bootstrap	
Crm	Css	Debian		DevExpress	
Angula	ır js	Expr	ess.js	Flux	Git
Graph(QL _	Html	mys	ql	
Javasc	ript	Jira	JQuery Jwt		
MongoDB Mvc		Mvv	m M	MySQL	
Nest.js	N	ext.js	Nod	e No	de js
Node.j	s N	lpm	Php	Postgresql	
Python	R	Redux		s Res	t API
Sass	Socfietio		Symfony		

EXPERIENCE

Projet de la fin d'étude

Iset Jendouba

• Créer une application web dédiée aux ressources pédagogiques de notre institut.

Technicien

Intercom Technologies

• Concepter et développer une application web dynamique pour la gestion de ressource Humaines d'équipe comsis

EDUCATION

Technicien supérieur en informatique

Iset Jendouba

ii 01/2014 - 01/2017 **♀** jendouba

• Technicien supérieur en développements

Baccalauréat informatique

Ecole

• Baccalauréat informatique